臺灣新竹地方法院刑事判決　　　　　　 100年度簡上字第92號
上　訴　人　臺灣新竹地方法院檢察署檢察官
被　　　告　陳輝三
選任辯護人　蔡勝雄律師
上列上訴人因被告妨害名譽案件，不服本院新竹簡易庭99年度竹
簡字第460號，民國100年4月26日第一審簡易判決（聲請簡易判
決處刑案號：99年度偵字第795號），本院管轄第二審之合議庭
判決如下：
    主  文
上訴駁回。
    事  實
一、陳輝三係陳望吉之兄，2 人具有家庭暴力防治法第3 條第4
    款所定之家庭成員關係。陳輝三與陳望吉間因土地及房屋糾
    紛，素有嫌隙，詎陳輝三竟基於公然侮辱人之接續犯意，於
    民國98年12月13日上午10時24分4 秒至同日上午10時24分26
    秒為止，在新竹市○區○○街與英明街口之「阿榮麵店」外
    ，在不特定人皆可出入得共見共聞之上開地點，以閩南語發
    音「賤人」、「垃圾人」、「骯髒」、「幹你老母」及「骯
    髒人」等言語公然侮辱陳望吉，足以貶損陳望吉之社會評價
    。嗣經陳望吉報警處理，始悉上情。
二、案經陳望吉訴由新竹市警察局第一分局報告臺灣新竹地方法
    院檢察署檢察官偵查後聲請簡易判決處刑。
   理  由
一、本院認定事實所引用之下列卷證資料（包含供述證據、文書
    證據等證據），並無證據證明係公務員違背法定程序所取得
    ，且被告、檢察官於本院準備程序、審判期日中對於提示之
    卷證，就證據能力均未表示爭執，迄至言詞辯論終結前亦未
    再聲明異議，又卷內之文書證據，經核亦無刑事訴訟法第15
    9 條之4 之顯有不可信之情況與不得作為證據之情形，本院
    審酌上開證據資料製作時之情況，尚無違法不當及證明力明
    顯過低之瑕疵，亦認為以之作為證據應屬適當，是依刑事訴
    訟法第159 條至第159 條之5 規定，所引用之如下揭所示所
    有證據（包含供述證據、文書證據等證據），均有證據能力
    ，合先敘明。
二、上開犯罪事實，業據被告陳輝三於本院審理中坦承不諱，核
    與證人即告訴人陳望吉於警詢及偵查中之證述情節大致相符
    ，且有證人即告訴人陳望吉提出之98年12月13日現場錄音光
    碟1 片及原審100 年4 月22日當庭勘驗筆錄1 份（見99年度
    竹簡字第460 號卷第87、88頁）在卷可稽，足認被告之自白
    確與事實相符，本件事證明確，被告上開犯行堪以認定，應
    依法論科。
三、核被告陳輝三所為，係犯刑法第309 條第1 項之公然侮辱罪
    。經查，原審以被告罪證明確，適用刑事訴訟法第449 條第
    1 項、第454 條第1 項，刑法第309 條第1 項、第41條第1
    項前段、第2 項，刑法施行法第1 條之1 第1 項、第2 項，
    逕以簡易判決處刑，並量處拘役20日，如易科罰金，以新臺
    幣1,000 元折算1 日，認事用法均無違誤，又刑法第309 條
    第1 項公然侮辱罪法定刑為拘役或3 百元以下罰金，而原審
    業已考量被告陳輝三現年71歲，於原審審理中復表示悔悟及
    願向告訴人陳望吉道歉之意，且與告訴人陳望吉間具有兄弟
    身分關係，又被告於原審判決送達後雖曾提起上訴，惟於本
    院行準備程序時已當庭撤回其上訴，有100年8月15日準備程
    序筆錄及聲請撤回上訴狀（見本院卷第23、25頁）在卷可稽
    ，堪認已有悔意，是本院綜合前開各點理由認原審就被告本
    件犯行量處拘役20日，所量刑度亦稱妥適，應予維持。檢察
    官依告訴人之請求，認為原審量刑過輕，提起上訴請求撤銷
    改判等語，為無理由，應予駁回。
據上論斷，應依刑事訴訟法第455 條之1 第1 項、第3 項、第36
8 條，判決如主文。
本案經檢察官邱宇謙到庭執行職務。
中    華    民    國   100    年    9     月    19    日
                  刑事第五庭  審判長法  官  黃美盈
                                    法  官  蔡川富
                                    法  官  李毓華
以上正本證明與原本無異。
不得上訴。
中    華    民    國   100    年    9     月    19    日
                                    書記官  陳美利
附錄本案論罪科刑法條全文：
中華民國刑法第309條（公然侮辱罪）
公然侮辱人者，處拘役或 3 百元以下罰金。
以強暴犯前項之罪者，處 1 年以下有期徒刑、拘役或 5 百元以
下罰金。